臺灣彰化地方法院民事裁定  100年度監字第167號
聲  請  人  葉錦存
相  對  人  董麗花
上列當事人間聲請許可處分受監護人財產事件，本院裁定如下：
    主  文
聲請駁回。
聲請程序費用新臺幣壹仟元由聲請人負擔。
    理  由
一、本件聲請意旨略以：聲請人為受監護人即相對人董麗花之監
    護人，因相對人於民國99年10月30日因車禍成植物人狀態至
    今，期間診療與安養費用不低，初期之花費尚可由強制險理
    賠金支應，惟往後長期之安養費用須預作籌劃，方不致造成
    聲請人經濟負擔之困擾，故須處分相對人所有之坐落新北市
    ○○區○○段605號權利範圍五分之一，及其上同段1328號
    建物（門牌號碼：新北市○○區○○路74巷7弄13之1號）所
    有權全部，以做為長期之安養與診療費用，爰依法聲請許可
    等語。
二、按監護開始時，監護人對於受監護人之財產，應依規定會同
    遺囑指定、當地直轄市、縣（市）政府指派或法院指定之人
    ，於二個月內開具財產清冊，並陳報法院；於前條之財產清
    冊開具完成並陳報法院前，監護人對於受監護人之財產，僅
    得為管理上之必要處分；監護人對於受監護人之財產，非為
    受監護人之利益，不得使用、代為或同意處分。監護人為下
    列行為，非經法院許可，不生效力：一、代理受監護人購置
    或處分不動產，民法第1099條第1項、第1099條之1、第1101
    條第1項、第2項第1款分別定有明文。
三、經查：
（一）聲請人主張受監護人前經本院為監護宣告，並由聲請人任
      監護人一節，經本院調閱本院100年度監宣字第95號監護
      宣告卷查明無誤，堪信為真實。
（二）又本件聲請人欲代理處分受監護人即相對人董麗花將其所
      有坐落新北市○○區○○段605號權利範圍五分之一，及
      其上同段1328號建物（門牌號碼：新北市○○區○○路74
      巷7弄13之1號）所有權全部，依法固須向法院聲請許可，
      惟揆諸前開規定，相對人既已受監護宣告，自應依前揭規
      定，先由監護人與會同開具財產清冊之人，共同將受監護
      宣告人之財產，開具財產清冊陳報法院後，始得聲請處分
      監護人之財產；否則，在監護人尚未與會同開具財產清冊
      之人，共同將受監護宣告人之財產開具財產清冊陳報法院
      前，監護人既僅得對受監護宣告人之財產為管理行為，法
      院自無從許可監護人代理處分受監護宣告人之財產。本件
      聲請人尚未依規定與縣市政府指派會同開具財產清冊之人
      向法院陳報財產清冊，依前揭法律規定，監護人對於受監
      護人之財產，僅得為管理之必要行為，尚不得為處分行為
      ，聲請人逕向本院聲請准予對受監護人之不動產為處分行
      為，於法自有未合，不能准許，應予駁回。
四、依非訟事件法第21條第1項，裁定如主文所示。
中    華    民    國   100    年    10    月    31    日
                  家事法庭      法  官  吳俊螢
以上正本係照原本作成。
如對本裁定抗告，須於裁定送達後10日內向本院提出抗告狀。
中    華    民    國   100    年    10    月    31    日
                                書記官  陳秀娟